# 请教陈版：与资产相关的政府补助

提问人：跨度防护 时间：2020-02-18 14:49:08
请教陈版：与资产相关的政府补助前期计入递延收益，摊销计入其他收益。本期相关固定资产提前报废，因此递延收益需加速摊销。因资产报废的加速摊销数，计入营业外收入还是其他收益？

回答人：chenyiwei
截至资产报废时尚未摊销完毕的递延收益余额，应先转入固定资产清理（借：递延收益，贷：固定资产清理），后续清理完毕时一并转入营业外收支。